【裁判字號】    90,小上,85
【裁判日期】    901210
【裁判案由】    給付管理費
【裁判全文】
臺灣臺中地方法院民事裁定  九十年度小上字第八五號
    上  訴  人  吳薇娟原姓名.
    法定代理人  全順良
右當事人間給付管理費事件，上訴人對中華民國九十年七月二十五日本院臺中簡易庭
九十年度中小字第八四八號第一審小額民事判決，提起上訴，本院裁定如左：
    主      文
上訴駁回。
第二審訴訟費用新台幣佰肆拾捌元由上訴人負擔。
    理      由
一、按對於小額程序之第一審裁判之上訴或抗告，非以其違背法令為理由，不得為之
    ；又上訴狀內應記載上訴理由，表明(一)原判決所違背之法令及其具體內容。(二)依
    訴訟資料可認為原判決有違背法令之具體事實。民事訴訟法第四百三十六條之二
    十四第二項、第四百三十六條之二十五分別定有明文。又所謂判決有違背法令，
    乃指判決不適用法規或適用不當，亦為同法第四百六十八條所明定，此亦為小額
    事件之上訴程序所準用（民事訴訟法第四百三十六條之三十二第二項參照）。而
    以判決有不適用法規或適用不當為上訴理由時，其上訴狀或理由書應有具體之指
    摘，並揭示該法規之條項或內容，若係成文法以外之法則，應揭示該法則之旨趣
    ，倘為司法院解釋或最高法院之判例，則應揭示該判解之字號或其內容，如依民
    事訴訟法第四百六十九條所列第一款至第五款理由提起上訴時（第六款未準用，
    參照民事訴訟法第四百三十六條之三十二第二項規定），其上訴狀或理由書應揭
    示合於該條款之事實，上訴理由狀如未依此項方法表明者，即難認為已對原判決
    之違背法令有具體之揭示，其上訴自難認為合法，最高法院著有七十一年台上字
    第三一四號判例可資參照。次按上訴狀內未表明上訴理由者，上訴人應於提起上
    訴二十日內提出理由書於原審法院，未提出者，毋庸命其補正；上訴不合程式或
    已逾期間或法律上不應淮許者，第二審法院應以裁定駁回之；民事訴訟法第四百
    七十一條第一項、第四百四十四條第一項前段，亦有明文。且此於小額事件之上
    訴程序亦準用之，參照民事訴訟法第四百三十六條之三十二第二項之規定自明。
二、查：本件上訴人對於第一審判決提起上訴，依其上訴狀所載理由略以：「原告即
    被上訴人主張兩造有『住戶規約』，但未經舉證，查上訴人買此屋尚未成交即被
    前手誘用名義登記，焉有可能與被上訴人見面，更遑論締『住戶規約』，其請求
    顯無理由。」等語，惟此僅係就原審判決之證據取捨及事實認定加以指摘，並未
    表明原判決所違背之法令及具體內容，亦未指出依訴訟資料可認為原判決有違背
    法令之具體事實，揆諸前揭說明，應認上訴人之上訴為不合法，應予駁回。末按
    公寓大廈管理條例所稱「規約」，係公寓大廈區分所有權人為增進共同利益，確
    保良好生活環境，經區分所有權人會議決議之共同遵守事項。而公寓大廈建築物
    所有權登記之區分所有權人達三分之二以上及其區分所有權比例合計三分之二以
    上時，起造人應於六個月內召集區分所有權人召開區分所有權人會議訂定規約，
    並向地方主管機關報備。又區分所有權之繼受人應繼受原區分所有權人依公寓大
    廈管理條例或規約所定之一切權利義務。公寓大廈管理條例第三條第十二款、第
    二十六條第一項、第二十四條定有明文，是上訴人主張其並未與被上訴人締結住
    戶規約，顯係誤解公寓大廈管理條例關於規約之意義所致，要非可採，附此敘明
    。
三、據上論結，本件上訴為不合法，依民事訴訟法第四百三十六條之三十二第一、二
    項、第四百四十四條第一項、第九十五條、第七十八條、第四百三十六條之十九
    第一項，裁定如主文。
中      華      民      國    九十      年      十二    月      十      日
                              臺灣臺中地方法院民事第三庭
~B審判長法官  張瑞蘭
~B法      官  林源森
~B法      官  楊國精
右為正本係照原本作成
不得抗告
中      華      民      國    九十      年      十二    月      十      日
~B法院書記官


司法院資訊處製作；財團法人民間司法改革基金會備份。
